【裁判字號】    97,交易,613
【裁判日期】    980123
【裁判案由】    過失傷害
【裁判全文】
臺灣板橋地方法院刑事判決             97年度交易字第613號
公  訴  人  臺灣板橋地方法院檢察署檢察官
被      告  甲○○
上列被告因過失傷害案件，經檢察官提起公訴（97年度偵字第24
284 號），本院判決如下：
    主  文
甲○○犯過失傷害罪，處拘役伍拾日，如易科罰金以新臺幣壹仟
元折算壹日。
    事  實
一、甲○○於民國97年3 月12日上午8 時10分許，駕駛車號6N-7
    828 號自用小客車，沿臺北縣鶯歌鎮○○街往三峽方向行駛
    ，行經臺北縣鶯歌鎮○○街與建國路設有閃光黃燈「警告」
    號誌之交岔路口時，本應減速接近，注意安全，小心通過，
    且應注意車前狀況，並保持行車安全間隔，隨時採取必要之
    安全措施，而依當時之情況，並無不能注意之情事，竟疏未
    注意，貿然駛越，適有乙○○（起訴書誤載為「魏善『詮』
    」）騎乘車號JC8-413 號重型機車，沿上開建國路往桃園方
    向行駛，行經建國路與國慶街設有閃光紅燈「停車再開」號
    誌，本應注意減速接近，先停止於交岔路口前，讓幹道車優
    先通行後認為安全時，方得續行，亦疏未注意貿然駛越，甲
    ○○閃煞不及，其所駕車輛車頭正前方，因而逕行撞擊乙○
    ○機車右後方車身，致乙○○人車倒地，受有左側鎖骨遠端
    骨折併喙突鎖骨韌帶斷裂等傷害。甲○○肇事後於犯罪未被
    有偵查權之機關或公務員發覺前，於警據報前往現場處理時
    ，在場並當場承認為肇事人而自首。
二、案經甲○○自首、乙○○訴由臺灣板橋地方法院檢察署檢察
    官偵查起訴。
    理  由
一、訊據被告甲○○固不否認有於上揭時地駕車與告訴人乙○○
    騎乘之機車發生撞擊之事實，惟矢口否認有過失傷害之犯行
    ，辯稱：本件伊已依照交通安全規則駕車行駛，本件肇事係
    告訴人機車違規駛越路口，才造成車禍，伊並無過失云云。
    惟查：
    (一)上揭犯罪事實，業據告訴人乙○○於偵查中指訴綦詳，核
      與警方肇事後至現場處理製作之道路交通事故調查報告表
      、現場圖、現場及肇事車輛車損痕跡照片所示相符，並有
      告訴人提出之現場監視器錄影翻拍照片、被告提出之現場
      監視器錄影光碟及本院勘驗後之翻拍照片等在卷可資佐證
      。被告雖辯稱上開意旨云云，惟查，依告訴人上開提出之
      現場監視器錄影翻拍照片、被告提出之現場監視器錄影光
      碟內容及翻拍照片所示本件肇事經過情節，告訴人雖有未
      遵守閃光紅燈號誌，減速接近，先停止於交岔路口前，讓
      幹道車優先通行違規之情，然被告亦有未遵守閃光黃燈號
      誌，減速接近，注意車前狀況，貿然行駛違規之情，此亦
      有本院98年1 月9 日審判筆錄在卷可稽。再核諸被告、告
      訴人車輛肇事後車損照片所示，被告車輛正前方車頭直接
      撞擊告訴人機車右後方車身，亦見兩車撞擊時，告訴人機
      車已駛越被告車輛正前方，而被告車輛仍直行正面撞及告
      訴人機車，且觀諸被告車輛肇事後正面車頭保險桿損害痕
      跡，可見被告駕車撞及告訴人機車力量非輕，亦見被告行
      經該交岔路口顯無減速慢行注意安全之情，難謂被告於本
      件肇事無過失之情。是綜上所述，被告上開所辯，應係事
      後卸責之詞，自不足採。
    (二)按閃光黃燈表示「警告」，車輛應減速接近，注意安全，
      小心通過；閃光紅燈表示「停車再開」，車輛應減速接近
      ，先停止於交岔路口前，讓幹道車優先通行後認為安全時
      ，方得續行；又汽車行駛至交岔路口，應遵守燈光號誌；
      汽車行駛時，駕駛人應注意車前狀況及兩車併行之間隔，
      並隨時採取必要之安全措施，道路交通標誌標線號誌設置
      規則第211 條第1 項、道路交通安全規則第102 條第1 項
      第1 款、第94條第3 項均定有明文，被告既考領有駕駛執
      照，當熟知上開規定，其於右揭時地駕駛車輛，應注意能
      注意而不注意上開規定，以致肇事，被告之行為自有過失
      ，況本件經送臺灣省臺北縣區車輛行車事故鑑定委員會鑑
      定結果，亦認被告駕駛自小客車，未注意車前狀況，為肇
      事次因，有該鑑定委員會97年6 月4 日北鑑字第970538號
      鑑定意見書在卷可稽，益證被告確有過失。至告訴人於本
      件肇事雖與有過失，但既由於被告之過失併合而為危害發
      生之原因，被告之刑責，亦不能因此相抵而解免，僅可供
      量刑之斟酌而已，是由此亦見被告上開所辯不足採。此外
      ，告訴人因被告過失肇事致受有上揭傷害，亦有臺北縣三
      峽鎮恩主公醫院出具之診斷證明書1 紙附卷可稽，被告過
      失行為與告訴人之傷害間復具有相當因果關係。
    綜上所述，本件事證已臻明確，被告犯行堪以認定，應予依
    法論科。
二、核被告甲○○因過失肇事致告訴人乙○○受有傷害，所為係
    犯刑法第284 條第1 項前段之過失傷害罪。又被告肇事後於
    犯罪未被有偵查權之機關或公務員發覺前，於警據報前往現
    場處理時，在場並當場承認為肇事人而自首，此由警方於肇
    事後至現場處理製作之道路交通事故調查報告表、現場圖、
    現場及道路交通事故談話紀錄表等在卷可稽，足堪認定，雖
    其否認對本件車禍事故發生有過失，惟其本件行為是否構成
    犯罪，尚須由法院審究認定，非僅憑其承認與否而予確定，
    其既已向警察機關報告車禍之事實，即顯有願接受裁判之意
    ，仍應認其對本件犯罪已有自首（參見臺灣高等法院71年1
    月1 日法律座談會研討意見），衡情肇事情節，應依自首之
    規定減輕其刑。爰審酌被告本件過失之程度、對告訴人所生
    之危害、犯罪後之態度及尚未與告訴人達成民事賠償和解等
    一切情狀，量處如主文所示之刑，併諭知易科罰金之折算標
    準。
據上論斷，應依刑事訴訟法第299 條第1 項前段，刑法第284 條
第1 項前段、第62條前段、第41條第1 項前段，刑法施行法第1
條之1 ，判決如主文。
本案經檢察官張慶林到庭執行職務
中    華    民    國    98    年    1     月    23    日
                        交通法庭  法  官  彭  全  曄
以上正本證明與原本無異。
如不服本判決應於收受送達後十日內向本院提出上訴書狀，並應
敘述具體理由；其未敘述上訴理由者，應於上訴期間屆滿後二十
日內向本院補提理由書（均須按他造當事人之人數附繕本）「切
勿逕送上級法院」。
                                  書記官  黃  頌  棻
中    華    民    國    98    年    1     月    23    日
附錄本案論罪科刑法條全文：
刑法第284條
  因過失傷害人者，處六月以下有期徒刑、拘役或五百元以下罰
金，致重傷者，處一年以下有期徒刑、拘役或五百元以下罰金。
  從事業務之人，因業務上之過失傷害人者，處一年以下有期徒
刑、拘役或一千元以下罰金，致重傷者，處三年以下有期徒刑、
拘役或二千元以下罰金。


司法院資訊處製作；財團法人民間司法改革基金會備份。
